Inventaris van de Algemene Index van het Ministerie van Financiën: kopieën van besluiten en uitgaande brieven, 1936-1975
Nationaal Archief, Den Haag
Ministerie van Financiën: Algemene Index
Financiën / Alg. Index
oudste stuk - jongste stuk: 1936-1975
F11
6940 inventarisnummers; 142,80 meter
Normale geschreven, getypte en gedrukte documenten, geen bijzondere handschriften.
Nationaal Archief, Den Haag
Ministerie van Financiën
De algemene index van het Departement van Financiën bestaat uit afschriften (doorslagen) van besluiten van het ministerie en van de uitgaande brieven, op onderwerp geordend volgens een decimale codering. De rubrieken waarin deze index is ingedeeld weerspiegelen alle onderwerpen, waarmee het Ministerie van Financiën te maken heeft gehad. Elk hoofdrubriek begint met subrubrieken als Algemeen, Organisatie, Commissies, Wetten en Besluiten, Uitvoeringsvoorschriften. Naast de kern, de indexkopieën bevat dit toegangenapparaat onder andere een "Indexboekje", dat is een index op de indexkopieën, een "kaartsysteem op persoons- en instellingsnamen" met verwijzingen naar jaar, datum, stuknummer van de documenten en codenummer van de indexrubrieken, "Rubriekenlijsten", nummerlijsten met verwijzingen naar de afdelingen en de onderwerpen. De index verwijst naar het chronologische archief, waarin de originele besluiten en uitgaande brieven, met de bijbehorende ingekomen brieven en bijlagen zijn opgeborgen. Het grootste deel van deze originelen is evenwel niet bewaard gebleven.
Archiefvorming
Geschiedenis van het archiefbeheer
In 1935 heeft men bij het Ministerie van Financiëne ervoor gekozen, uit bezuinigingsoverwegingen, uitsluitend nog de uitgaande brieven en beschikkingen te indiceren, en niet meer de ingekomen stukken. Dat hield in dat uitsluitend naar deze stukken gezocht konworden. Toen was het simpel: men vervaardigde een extra kopie van de uitgaande brief of beschikking en borg die op volgens een decimaal, bibliografisch systeem. De "originele" brieven en beschikkingen met bijlagen werden in het chronologische verbaal archief opgeborgen. Dat systeem is gevolgd van 1935 tot 1954, het jaar waarin het dossierstelsel werd ingevoerd. Vanaf 1954 zijn de afdelingen en directies van het ministerie geleidelijk overgegaan op het dossierstelsel, waarbij dit systeem niet meer werd gevolgd. De laatste afdeling, ik meen Juridische Zaken, ging in 1975 over. Op het archief van de afdeling Domeinen is dit systeem nooit toegepast.
De verwerving van het archief
Overbrenging van een overheidsarchief
Het archief is krachtens bepalingen van de Archiefwet overgebracht.
De verwerving van het archief
Het archief is krachtens bepalingen van de Archiefwet overgebracht.
Inhoud en structuur van het archief
Inhoud
De algemene index, waar een blauw instructieboekje bij hoort (zie inv.nr. 1), was dus oorspronkelijk echt de centrale toegang op het chronologische verbaal. Nu is dat verbaalarchief rigoureus bewerkt. De stukken van de Generale Thesaurie zijn eruit verwijderd en deels (1935-1940) in het dossierarchief (toegang 2.08.41) opgenomen en deels ge-PIVOT-teerd. Wat overbleef is in een aantal volkomen willekeurige IT's terecht gekomen. De stukken van de belastingafdelingen zijn zwaar geselecteerd, zodat er slechts 2 à 3 % van overgebleven is. De algemene index bevat nu dus afschriften van uitgaande brieven en beschikkingen, waarvan de originele stukken vernietigd zijn. Bij het Ministerie van Financiën werd dit bestand gekoesterd, omdat het veelvuldig een antwoord op leverde als de originelen niet mee te vinden waren. Om die reden is beslotenom diit omvangrijke bestand niet te vernietigen, maar na CAS-bewerking over te nemen. Gelet op de onderwerpen bevat het veel materiaal dat je niet in een archief van Financiën zou verwachten. Het is een ware Fundgrube, maar je moet er wel even mee leren omgaan.
Ordening van het archief
De algemene index van het Departement van Financiën vormde een deel van de toegangen op de archieven van dat Departement. Er zijn verschillende 'lagen' binnen die indextoegang te herkennen.
Behoudens van enkele met name in de index genoemde categorieën brieven, werd van elke uitgaande brief een doorslag gemaakt. Deze doorslagen werden onderwerpsgewijs geordend, dat wil zeggen dat elke doorslag een nummer of meerdere nummers kreeg die aan de hand van het 'indexboekje' werd bepaald. Bijvoorbeeld: 04 is de onderwerpsaanduiding voor Onderwijs, Kunsten, Wetenschappen en Eerediensten, 043 is de onderverdeling voor Wetenschappen, 04311 voor Algemeen Rijksarchief. Deze getallen noemt men rubrieknummers. Deze aldus geordende doorslagen werden in ordners opgeborgen. Binnen een ordner werden dan de doorslagen met een gelijk rubrieknummer op datum ingevoegd. De doorslagen kunnen roze of geel gekleurd zijn. Een doorslag is roze als op de originele stukken aangegeven werd dat betreffende stuk in aanmerking kwam voor vernietiging (na 5 jaar) of geel als de vermelding 'bewaren' aangegeven was. Aan het 'indexboekje' werd een trefwoordenregister toegevoegd zodat eenvoudig van een onderwerp naar het betreffende rubrieknummer werd verwezen. De rubrieknummers werden op het doorslag genoteerd. Daarnaast zijn op de doorslagen verwijzingen aangebracht naar voorgaande of volgende brieven over het onderwerp meestal met vermelding van het rubrieknummer waarop de verwezen brief geordend werd.
Daarnaast werd op naam van elke adressant aan wie een brief gericht werd een zgn. 'indexkaartje' aangelegd. Deze kaartjes werden alfabetisch gerangschikt. Op de indexkaartjes valt het volgende af te lezen:
De namen van de personen en instellingen aan wie brieven verstuurd zijn. Zo zijn op het kaartje 'Wit' alle brieven vermeld welke aan personen, genaamd 'de Wit' verstuurd zijn, met vermelding van de initialen, zodat op het kaartje zowel A. de Wit als Z. de Wit zijn terug te vinden.
Brieven met dezelfde naam werden chronologisch (te beginnen in 1936) op het kaartje opgenomen. Dus naast de naam kan worden afgelezen op welke datum een bepaalde brief is verzonden.
De nummers van die brieven. Hiermee konden dan de originele brieven opgezocht worden in de chronologische serie.
Tenslotte werd ook het rubrieknummer vermeld waaronder het doorslag van de uitgaande brief was opgeborgen. Zo kon zelfs als het origineel al vernietigd was toch nog nagegaan worden wat de aard en inhoud van een brief was geweest.
De algemene index is een afspiegeling van alle onderwerpen, waarmee de minister van Financiën te maken heeft gehad. Elk hoofdrubriek begint met subrubrieken als Algemeen, Organisatie, Commissies, Wetten en Besluiten, Uitvoeringsvoorschriften.
Als men wil nagaan wat het beleid ten aanzien van de heffing van Vennootschapsbelasting gedurende de oorlog is geweest, dient men een rubrieknummer uit de hoofdrubriek 117 'Vennootschapsbelasting' te kiezen. Binnen alle rubrieken en subrubrieken kunnen doorslagen opgenomen zijn die (in-)direct met de oorlog of de afwikkeling daarvan betrekking hebben.
Hoofdrubriek 0118 is gewijd aan Bijzondere Maatregelen, Beslissingen enz. in verband met den oorlog, oorlogsgevaar of andere buitengewone omstandigheden. Deze hoofdrubriek is zowel tijdens de oorlog als daarna veelvuldig gebruikt en bevat dus zeer veel doorslagen. Een van de meest gebruikte rubrieknummers is nummer 011827. Dit rubrieknummer heeft als omschrijving in het 'indexboekje' als omschrijving meegekregen: Oorlogsrecht; internationaal rechtsverkeer tijdens den oorlog. Na de oorlog is hier o.m. aan toegevoegd: Vijandelijk vermogen, Herstel Rechtsverkeer, Collaboratie, Centrale Vermogensopsporingsdienst, Blokkering, Rechtsherstel, Effectenregistratie, Rijksmarkenwet.
Binnen deze rubriek kan men talloze individuele beslissingen met betrekking tot genoemde onderwerpen vinden maar ook (algemeen geldend) beleid ten aanzien van groepen van bedrijven of individuen.
Er zijn een aantal manieren waarop gezocht kan worden naar een specifieke brief of ander document, namelijk:
Indien het een correspondentienummer met bekende instantie of persoon betreft raadpleeg dan de indexkaartjes (inventarisnummers 2-133), hierop staan naam, rubriek, datum en rubrieknummer. Via de rubrieknummer kan gezocht worden in de indexkopieën (inventarisnummers 257-6885).
Indien alleen datum en nummer bekend zijn. Via de rubrieklijsten (inventarisnummers 139-256) het rubrieknummer opzoeken in de chronologische lijsten. Als het rubrieknummer bekend is kan via de inhoudsopgave gezocht worden naar het inventarisnummer waar de brief in zou kunnen zitten. Bijvoorbeeld een brief gedateerd 28 januari 1953 met nummer 257, in de inventaris kan worden gezocht via de toegang "rubriekenlijsten" onder inventarisnummer 207. Na het opvragen van dit inventarisnummer wordt duidelijk dat deze brief is ingedeeld onder indexnummer 011827. Dit indexnummer kan via de inhoudsopgave worden opgezocht daaruit blijkt dat vanaf pagina 50 rubriek 0118 begint. Op pagina 54 wordt rubriek 011827 aangetroffen (inventarisnummers 585-674), daarbinnen geeft inventarisnummer de datering waar bovengenoemde brief te vinden is.
Indien alleen het onderwerp (bijvoorbeeld Deviezen) bekend is. Via het trefwoorden-register achter in het indexboekje (inventarisnummer 1) naar de betreffende rubriek en daar vaststellen welke rubrieksubnummers relevant zijn. Vervolgens via deze inventaris de bijbehorende inventarisnummers van de relevante rubriekmappen vaststellen en lichten. In het geval van het onderwerp Deviezen geeft de trefwoordenlijst in het indexboekje aan de subrubrieknummers 011895 en 17060. Onder deze rubrieknummers tref je bij 011895 Internationaal Betalingsverkeer (pagina 81) het onderwerp Deviezen aan. Verder tref je bij 17060 Algemeen (Overtreding Deviezenbesluit 1945) (pagina 296) het onderwerp Deviezen aan.
Aanwijzingen voor de gebruiker
Openbaarheidsbeperkingen
Deels openbaar, deels beperkt openbaar (A).
Materiële beperkingen
Het archief kent geen beperkingen voor het raadplegen van stukken als gevolg van slechte materiële staat
Aanvraaginstructie
Openbare archiefstukken kunnen online worden aangevraagd en gereserveerd. U kunt dit ook via de terminals in de studiezaal van het Nationaal Archief doen. Om te kunnen reserveren dient u de volgende stappen te volgen:
U maakt een profiel aan op www.gahetna.nl, en logt vervolgens in
Via de archiefinventaris (alleen de beschrijvingen met rode nummers) selecteert u het gewenste archiefstuk door op de knop 'Reserveren' te klikken
In het volgende scherm geeft u aan op welke dag u het archiefstuk wilt inzien
Indien u zich bevindt in de studiezaal en een tafelnummer heeft ontvangen kunt u dit nummer vermelden. Als u geen tafelnummer heeft kunt u tafelnummer 777 laten staan
Vervolgens bevestigt u uw reservering door deze te versturen.
Verwant materiaal
Beschikbaarheid van kopieën
Inventarisnummers van dit archief zijn niet in kopievorm beschikbaar
Beschrijving van de series en archiefbestanddelen
- TOEGANGEN, A
  - "Indexboekje", index op de indexkopieën., 1936-1975; 1; deel
    De index is een afspiegeling van alle onderwerpen op code, waarmee de minister van Financien te maken heeft gehad. Elke hoofdrubriek begint met subrubrieken als Algemeen, Organisatie, Commissies, Wetten en Besluiten en Uitvoeringsvoorschriften.
  - Kaartsysteem op persoons- en instellingsnamen met verwijzingen naar jaar, datum, verbaal- en codenummer van de indexrubrieken., 1936-1975; 2-133; kaartsysteem
    De kaartjes zijn primair alfabetisch geordend op achternaam van de adressant, secundair chronologisch op jaar van verzending met vermelding van de initialen van de adressant en de rubriek en het onderwerp, tevens zijn de nummers en datum van de originele brieven vermeld.
    - A - Aers., 2
      Openbaarheid beperkt tot 01-01-2050
    - Aert - Alv., 3
    - Alw - Antoni., 4
    - Antons - Assen., 5
    - Asser - Baarsche., 6
    - Baarscho - Bank Inc., 7
    - Bank Ind - Bar., 8
    - Bas - Bee., 9
    - Bef - Berch., 10
    - Berck - Betram., 11
    - Betran - Bi., 12
    - Bj - Bodeg., 13
    - Bödek - Bok., 14
    - Bol - Bor., 15
    - Bos - Braal., 16
    - Braam - Brinc., 17
    - Brind - Bruk., 18
    - Brul - Bus., 19
    - But - Carre., 20
    - Carri - Chri., 21
    - Chro - Comme., 22
    - Commi - Cornelia., 23
    - Cornelie - Curie., 24
    - Curim - Dehu., 25
    - Dehy - Dh., 26
    - Di - Dol., 27
    - Dom - Drex., 28
    - Drey - Duyn., 29
    - Duys - Eet., 30
    - Eeu - Elma., 31
    - Elmb - Erw., 32
    - Erx - Ez., 33
    - Fa - Fina., 34
    - Finc - Ford., 35
    - Fore - Func., 36
    - Fund - Gelden., 37
    - Gelder - Gemeente Groessen., 38
    - Gemeente Gronau - Gemeente Rijswijk., 39
    - Gemeente Sambeek - Gerd., 40
    - Gere - Gir., 41
    - Gis - Gors., 42
    - Gort - Grim., 43
    - Grin - Grum., 44
    - Grun - Had., 45
    - Hae - Handelsba., 46
    - Handelsbe - Has., 47
    - Hat - Heinema., 48
    - Heineme - Herm., 49
    - Hern - Hiem., 50
    - Hien - Hoft., 51
    - Hofw - Hoogendo., 52
    - Hoogendij - Hous., 53
    - Hout - Hulm., 54
    - Hulp - Il., 55
    - Im - Insulind., 56
    - Insuline - Jansen (volgnr. 83)., 57
    - Jansen (volgnr. 84) - Jong., 58
    - Jong - Kahi., 59
    - Kahm - Katee., 60
    - Katem - Keull., 61
    - Keuls - Klein, H., 62
    - Klein, J. - Kockx., 63
    - Koco - Kook., 64
    - Kool - Kraa., 65
    - Krab - Kruye., 66
    - Kruyf - Laam., 67
    - Laan - Landb., 68
    - Lande - Leena., 69
    - Leenb - Let., 70
    - Leu - Lindb., 71
    - Linde - Loodp., 72
    - Loods - Lut., 73
    - Luu - Mail., 74
    - Main - Martel., 75
    - Marten - Meeu., 76
    - Meev - Metra., 77
    - Metro - Mikke., 78
    - Mikko - Mond., 79
    - Mone - Mullen., 80
    - Muller - Naus., 81
    - Naut - Niemer., 82
    - Niemeij - Nop., 83
    - Nopa - Oeu., 84
    - Oev - Onr., 85
    - Ons - Opt., 86
    - Opv - Ove., 87
    - Ovi - Paul., 88
    - Paum - Pensioenfonds, NV. V., 89
    - Pensioenfonds, NV. W. - Phi., 90
    - Phl - Poe., 91
    - Pof - Poro., 92
    - Porr - Prou., 93
    - Prov - Rae., 94
    - Raf - Reh., 95
    - Rei - Rhei., 96
    - Rhek - Roek., 97
    - Roel - Rosk., 98
    - Rosl - Rut., 99
    - Ruu - Saler., 100
    - Sales - Scham., 101
    - Schan - Schlac., 102
    - Schlae - Schot., 103
    - Schou - Sef., 104
    - Seg - Silven., 105
    - Silver - Smee., 106
    - Smei - Som., 107
    - Son - Spoorwegen (volgnr. 108)., 108
    - Spoorwegen (volgnr. 109) - Steeg., 109
    - Steeh - Stm., 110
    - Sto - Strije., 111
    - Strijk - Sz., 112
    - Ta - Terp., 113
    - Terr - Timma., 114
    - Timme - Transf., 115
    - Transi - Twi., 116
    - Twu - Valka., 117
    - Valke - Veld., 118
    - Vele - Verko., 119
    - Verkr - Veth., 120
    - Vetha - Vliegs., 121
    - Vliegt - Voort., 122
    - Vooru - Vroom., 123
    - Vroon - Wal., 124
    - Wam - Wedel., 125
    - Wedem - Weri., 126
    - Werk - Wib., 127
    - Wic - Wini., 128
    - Wink - Wone., 129
    - Woni - IJok., 130
    - Yol - Zev., 131
    - Zew - Zuijd., 132
    - Zuyl - Zijw., 133
  - Lijsten van Koninklijke besluiten, met verwijzing naar de voordrachten., 1936-1975; 134-138; 5 pakken
    Deze lijsten zijn primair geordend op datum van het Koninklijk Besluit en secundair op nummer van het K.B., waarbij verder nog de datum en het nummer van de voordracht en de afdeling vermeld staan. De lijsten over de periode 8 mei 1940 - 25 juli 1945 ontbreken.
    - 1936-1960, 134
    - 1961-1967, 135
    - 1968-1971, 136
    - 1972-1973, 137
    - 1974-1975, 138
  - "Rubriekenlijsten", nummerlijsten met verwijzingen naar de afdelingen en de onderwerpen., 1936-1975; 139-256; 74 omslagen en 44 pakken
    Deze lijsten zijn primair geordend op datum van inschrijving en daarbinnen op inschrijfnummer, waarbij verder aangegeven over welke rubriek of welk onderwerp de brief gaat.
    - 2 jan. 1936 - 21 apr. 1936., 139; pak
    - 22 apr. 1936 - 1 aug. 1936., 140
    - 3 aug. 1936 - 31 dec. 1936., 141; pak
    - 4 jan. 1937 - 10 mei 1937., 142; pak
    - 11 mei 1937 - 4 sep. 1937., 143; pak
    - 6 sep. 1937 - 31 dec. 1937., 144; pak
    - 3 jan. 1938 - 28 mrt. 1938., 145; pak
    - 29 mrt. 1938 - 30 juni 1938., 146; pak
    - 1 juli 1938 - 7 okt. 1938., 147; pak
    - 8 okt. 1938 - 31 dec. 1938., 148
    - 2 jan. 1939 - 21 mrt. 1939., 149; pak
    - 22 mrt. 1939 - 30 juni 1939., 150; pak
    - 1 juli 1939 - 25 sep. 1939., 151
    - 26 sep. 1939 - 30 dec. 1939., 152
    - 2 jan. 1940 - 13 mrt. 1940., 153
    - 14 mrt. 1940 - 29 juni 1940., 154; pak
    - 1 juli 1940 - 25 sep. 1940., 155; pak
    - 26 sep. 1940 - 31 dec. 1940., 156; pak
    - 2 jan. 1941 - 21 mrt. 1941., 157
    - 22 mrt. 1941 - 30 juni 1941., 158; pak
    - 1 juli 1941 - 4 okt. 1941., 159; pak
    - 6 okt. 1941 - 31 dec. 1941., 160
    - 5 jan. 1942 - 1 apr. 1942., 161
    - 2 apr. 1942 - 30 juni 1942., 162
    - 1 juli 1942 - 12 okt. 1942., 163; pak
    - 13 okt. 1942 - 30 dec. 1942., 164
    - 4 jan. 1943 - 4 mei 1943., 165; pak
    - 5 mei 1943 - 30 juni 1943., 166
    - 1 juli 1943 - 15 okt. 1943., 167; pak
    - 16 okt. 1943 - 31 dec. 1943., 168
    - 3 jan. 1944 - 23 mrt. 1944., 169
    - 24 mrt. 1944 - 30 juni 1944., 170
    - 1 juli 1944 - 29 dec. 1944., 171
    - 3 jan. 1945 - 2 okt. 1945., 172
      Vanaf 29 mei - 2 oktober is er gebruik gemaakt van een hoge nummering van de stukken (500). Hierdoor zijn gelijke dateringen ontstaan met de stukken van de inventaris nummers 173 en 174, die van een lage nummering zijn voorzien.
    - 7 mei 1945 - 12 sep. 1945., 173
    - 13 sep. 1945 - 29 dec. 1945., 174; pak
    - 2 jan. 1946 - 20 mrt. 1946., 175
    - 21 mrt. 1946 - 29 juni 1946., 176; pak
    - 1 juli 1946 - 20 sep. 1946., 177; pak
    - 21 sep. 1946 - 31 dec. 1946., 178; pak
    - 2 jan. 1947 - 15 apr. 1947., 179; pak
    - 16 apr. 1947 - 30 juni 1947., 180
    - 1 juli 1947 - 30 sep. 1947., 181; pak
    - 1 okt. 1947 - 31 dec. 1947., 182; pak
    - 2 jan. 1948 - 13 mrt. 1948., 183; pak
    - 15 mrt. 1948 - 24 mei 1948., 184
    - 25 mei 1948 - 30 juli 1948., 185
    - 31 juli 1948 - 23 okt. 1948., 186; pak
    - 25 okt. 1948 - 31 dec. 1948., 187
    - 3 jan. 1949 - 21 mrt. 1949., 188
    - 22 mrt. 1949 - 30 juni 1949., 189; pak
    - 1 juli 1949 - 22 sep. 1949., 190; pak
    - 23 sep. 1949 - 31 dec. 1949., 191; pak
    - 2 jan. 1950 - 11 mrt. 1950., 192
    - 13 mrt. 1950 - 30 juni 1950., 193; pak
    - 1 juli 1950 - 26 sep. 1950., 194; pak
    - 27 sep. 1950 - 30 dec. 1950., 195; pak
    - 2 jan. 1951 - 5 mrt. 1951., 196
    - 6 mrt. 1951 - 28 apr. 1951., 197
    - 1 mei 1951 - 4 juli 1951., 198
    - 5 juli 1951 - 31 aug. 1951., 199
    - 1 sep. 1951 - 29 okt. 1951., 200
    - 30 okt. 1951 - 29 dec. 1951., 201
    - 2 jan. 1952 - 21 feb. 1952., 202
    - 22 feb. 1952 - 29 apr. 1952., 203; pak
    - 1 mei 1952 - 30 juni 1952., 204
    - 30 juni 1952 - 30 aug 1952., 205
    - 1 sep. 1952 - 31 dec. 1952., 206; pak
    - 2 jan. 1953 - 30 mrt. 1953., 207
    - 31 mrt. 1953 - 30 juni 1953., 208
    - 1 juli 1953 - 24 sep. 1953., 209
    - 25 sep. 1953 - 31 dec. 1953., 210
    - 4 jan. 1954 - 27 mrt. 1954., 211
    - 29 mrt. 1954 - 30 juni 1954., 212; pak
    - 1 juli 1954 - 25 sep. 1954., 213
    - 27 sep. 1954 - 31 dec. 1954., 214; pak
    - 3 jan. 1955 - 24 mrt. 1955., 215
    - 25 mrt. 1955 - 30 juni 1955., 216; pak
    - 1 juli 1955 - 29 sep. 1955., 217
    - 30 sep. 1955 - 31 dec. 1955., 218
    - 2 jan. 1956 - 3 apr. 1956., 219
    - 4 apr. 1956 - 30 juni 1956., 220
    - 2 juli 1956 - 4 okt. 1956., 221
    - 5 okt. 1956 - 29 dec. 1956., 222
    - 2 jan. 1957 - 10 mei 1957., 223
    - 11 mei 1957 - 23 sep. 1957., 224
    - 24 sep. 1957 - 31 dec. 1957., 225
    - 2 jan. 1958 - 26 juni 1958., 226; pak
    - 27 juni 1958 - 31 dec. 1958., 227
    - 2 jan. 1959 - 25 juli 1959., 228; pak
    - 27 juli 1959 - 31 dec. 1959., 229
    - 4 jan. 1960 - 29 juni 1960., 230
    - 30 juni 1960 - 30 dec. 1960., 231
    - 2 jan. 1961 - 24 juni 1961., 232
    - 26 juni 1961 - 29 dec. 1961., 233
    - 2 jan. 1962 - 27 juni 1962., 234
    - 28 juni 1962 - 28 dec. 1962., 235
    - 2 jan. 1963 - 27 juni 1963., 236
    - 28 juni 1963 - 31 dec. 1963., 237
    - 2 jan. 1964 - 20 mei 1964., 238
    - 21 mei 1964 - 31 dec. 1964., 239
    - 4 jan. 1965 - 19 aug. 1965., 240
    - 20 aug. 1965 - 31 dec. 1965., 241
    - 3 jan. 1966 - 1 juli 1966., 242
    - 4 juli 1966 - 30 dec. 1966., 243
    - 2 jan. 1967 - 10 juli 1967., 244
    - 11 juli 1967 - 29 dec. 1967., 245
    - 2 jan. 1968 - 1 aug. 1968., 246
    - 2 aug. 1968 - 31 dec. 1968., 247
    - 2 jan. 1969 - 31 dec. 1969., 248; pak
    - 2 jan. 1970 - 31 dec. 1970., 249; pak
    - 4 jan. 1971 - 31 dec. 1971., 250; pak
    - 3 jan. 1972 - 29 dec. 1972., 251; pak
    - 2 jan. 1973 - 23 juli 1973., 252
    - 24 juli 1973 - 31 dec. 1973., 253
    - 1 jan. 1974 - 9 juli 1974., 254
    - 10 juli 1974 - 31 dec. 1974., 255
    - 1 jan. 1975 - 8 aug. 1975., 256
- INDEXKOPIEËN, B
  - Indexkopieën, doorslagen en afschriften van stukken uit het verbaalarchief van het Ministerie van Financiën, B.1
    Geordend op onderwerpscode.
    - Algemene Zaken
      - Algemeen, 00
        - 000, Algemeen., 28 aug. 1937 - 5 mei 1969; 257
          Openbaarheid beperkt tot 01-01-2044
        - 001, Taal, spelling, terminologie, titulatuur en analfabetisme., 3 feb. 1936 - 21 okt. 1955; 258
          Openbaarheid beperkt tot 01-01-2030
        - 003, Boekonderzoeken en accountantsonderzoeken., 1936-1975; 259-265; 7 omslagen
          - 8 jan. 1936 - 14 feb. 1939., 259
          - 15 feb. 1939 - 8 aug. 1942., 260
          - 14 aug. 1942 - 5 sep. 1947., 261
            Openbaarheid beperkt tot 01-01-2022
          - 16 sep. 1947 - 19 nov. 1952., 262
            Openbaarheid beperkt tot 01-01-2027
          - 8 dec. 1952 - 14 mei 1959., 263
            Openbaarheid beperkt tot 01-01-2034
          - 29 mei 1959 - 29 dec. 1966., 264
            Openbaarheid beperkt tot 01-01-2041
          - 10 jan. 1967 - 14 juli 1975., 265
        - 004, Vergaderingen, Besprekingen, Onderhandelingen, Congressen, Onderbrengen van ambtenaren in hotels., 1936-1969; 266-272; 1 omslag, 6 pakken
          - 27 jan. 1936 - 11 nov. 1946., 266
            Openbaarheid beperkt tot 01-01-2021
          - 13 nov. 1946 - 8 juni 1948., 267
            Openbaarheid beperkt tot 01-01-2023
          - 10 juni 1948 - 13 apr. 1950., 268
            Openbaarheid beperkt tot 01-01-2025
          - 17 apr. 1950 - 25 jan. 1952., 269
          - 1 feb. 1952 - 31 mei 1954., 270
            Openbaarheid beperkt tot 01-01-2029
          - 1 juni 1954 - 10 dec. 1957., 271
            Openbaarheid beperkt tot 01-01-2032
          - 2 jan. 1958 - 21 jan. 1969., 272; omslag
        - 005, Toelaten van buitenstaanders tot de dienst., 1936-1970; 273-276; 1 pak, 3 omslagen
          - 13 jan 1936 - 25 mrt. 1949., 273
            Openbaarheid beperkt tot 01-01-2024
          - 8 apr. 1949 - 9 juni 1955., 274
          - 13 juni 1955 - 22 dec. 1959., 275; pak
          - 10 feb. 1960 - 27 mei 1970., 276
            Openbaarheid beperkt tot 01-01-2045
        - 006, Geheimhouding., 1936-1975; 277-297; 7 omslagen, 14 pakken
          - 2 jan. 1936 - 28 juli 1937., 277; omslag
          - 29 juli 1937 - 25 aug. 1943., 278; omslag
          - 7 sep. 1943 - 15 sep. 1948., 279
          - 29 sep. 1948 - 6 apr. 1951., 280
            Openbaarheid beperkt tot 01-01-2026
          - 10 apr. 1951 - 29 mei 1953., 281
            Openbaarheid beperkt tot 01-01-2028
          - 3 juni 1953 - 6 nov. 1954., 282; omslag
          - 9 nov. 1954 - 1 dec. 1955., 283
          - 3 dec. 1955 - 17 jan. 1957., 284; omslag
          - 19 jan. 1957 - 24 mei 1957., 285
          - 31 mei 1957 - 21 nov. 1957., 286; omslag
          - 28 nov. 1957 - 5 aug. 1958., 287
            Openbaarheid beperkt tot 01-01-2033
          - 7 aug. 1958 - 29 dec. 1958., 288
          - 2 jan. 1959 - 20 jan. 1960., 289
            Openbaarheid beperkt tot 01-01-2035
          - 23 jan. 1960 - 28 febr. 1961., 290